

Wagner Lobo

Desenvolvedor Frontend

Me chamo Wagner Lobo, tenho 44 anos de idade e sou recém formado em Análise e Desenvolvimento de Sistemas. Comecei a testar o que aprendia nos cursos e na faculdade elaborando pequenos projetos e disponibilizando no GitHub. De lá pra cá já são mais de 2 anos.

CONTATO

(85) 981231971



🖊 wagnerloboti@gmail.com

wagnerlobocombr.com

2020- 2022 TECNOLOGO EM ANÁLISE E DESENVOLVIMENTO DE SISTEMAS

Estácio -FIC

EDUCAÇÃO

EXPERIÊNCIA

2021 - 2022 ESPECIALIZAÇÃO EM ENGENHARIA DE SOFTWARE UNI7

2020-2022

Alguns trabalhos realizados por mim:

* Clone do Netflix:

https://github.com/wagnerlobo/clone_netfflix

* Clone site Tesla:

https://github.com/wagnerlobo/website_tesla

* Clone Tinder:

https://github.com/wagnerlobo/clone_tinder

* Clone Spotify:

https://github.com/wagnerlobo/spotifyClone

* Gerador de Senha:

https://github.com/wagnerlobo/geradorDeSenha

* Card Hover:

https://github.com/wagnerlobo/cardHover

HABILIDAD

2021 CS50 HARVARD

Harvard

2020

HTML / CSS / JAVASCRIPT / REACT JS / PHP

Udemi

2020

HTML, CSS, E JAVASCRIPT PARA DESENVOLVEDORES WEB

Johns Hopkins University